【裁判字號】    90,易,1818
【裁判日期】    900628
【裁判案由】    竊盜
【裁判全文】
臺灣臺中地方法院刑事判決                          九十年度易字第一八一八號
    公  訴  人  台灣台中地方法院檢察署檢察官
    被      告  乙○○
右列被告因竊盜案件，經檢察官提起公訴（九十年度偵字第七六五九號），本院判決
如左：
    主  文
乙○○竊盜，未遂，處罰金貳仟元，如易服勞役，以參佰元折算壹日。
    事  實
一、乙○○意圖為自己不法之所有，於民國九十年四月二十三日中午十二時許，在台
    中縣龍井鄉新東村東園巷三弄八四號「好鄰居投幣式自助洗衣店」中，趁無他人
    在場洗衣、烘衣之際，打開其中一台不知何人正在使用之烘乾機，並著手拿出烘
    乾機中之一條藍色牛仔褲欲竊取口袋中可能遺留之錢財，正在翻查口袋時，適為
    住在該店對面之東海大學學生丙○○發覺可疑，而迅衝至該店中質問，並請同學
    甲○○報警當場逮獲，乙○○始未得手。
二、案經台中縣警察局烏日分局報請臺灣臺中地方法院檢察署檢察官偵查起訴。
    理  由
一、訊據被告乙○○，矢口否認為右揭竊行，辯稱：伊當時在該洗衣店中抽煙及看漫
    畫書，並沒有拿烘乾機中的牛仔褲云云。經查，於警、偵訊中，證人丙○○證稱
    ：「被告很多次在洗衣店中抽煙，不洗衣服，那天我回去又看見他在那裡，我就
    上二樓陽台注意洗衣店，剛開始店內有人，他在外面抽煙，裡面的人離開後，他
    就進入店內，打開烘乾機的門，拿一件牛仔褲出來，接著手伸進去口袋裡翻動，
    我從宿舍出來，衝進洗衣店中，問被告烘乾機內的衣服是不是你的，他表示不是
    ，接著與他發生爭吵」，被告供稱：「我失業快一年了，失業後常常去該洗衣店
    中抽煙、看漫畫，約十餘次，星期六、日天氣不好時，才拿衣服去烘乾，有一次
    我去拿衣服時，發現烘乾機裡有十五元，那次之後，我就會前往該洗衣店內看看
    烘乾機內，是否有零錢，當天有撿到一塊錢」，在本院審理時被告又稱：「我以
    前在那邊烘乾衣服時，有撿到五、六十元，那是自助式的洗衣店，裡面有漫畫、
    小說供人取閱，也有其他人在那裡看，進進出出的，我以前根本不認識證人」，
    此有各該筆錄在卷可佐，而按被告與丙○○原不相識，該自助洗衣店亦隨時有人
    進出洗衣、烘衣，若非被告形跡可疑，且當時已將牛仔褲取出，丙○○當無獨指
    被告涉有竊嫌之理，又被告自承前往該洗衣店，意在看看有無零錢可撿，當日並
    撿到一塊錢，是其進而將牛仔褲取出翻查口袋內之財物，與情理甚為相符，因認
    丙○○所述為真，被告所辯僅係卸責之詞，不足採信。此外，本件復經證人甲○
    ○陳述報案經過在卷，並有現場圖一紙、現場照片八幀附卷可稽，及前述牛仔褲
    一件扣案足憑，事證已臻明確，被告犯行應堪認定。
二、核被告所為，係犯刑法第三百二十條第一項、第三項之竊盜未遂罪，並依刑法第
    二十六條前段規定，減輕其刑。爰審酌被告犯後未具悔意，惟係初犯且所侵害之
    法益輕微等一切情狀，量處如主文所示之刑，並諭知易服勞役之折算標準。
據上論斷，應依刑事訴訟法第二百九十九條第一項前段，刑法第三百二十條第一項、
第三項、第二十六條前段、第四十二條第二項，罰金罰鍰提高標準條例第一條前段、
第二條，判決如主文。
中      華      民      國    九十      年      六      月    二十八    日
                                        法  官  李  秋  娟
右正本證明與原本無異。
如不服本判決，應於判決送達後十日內向本院提出上訴狀，上訴於臺灣高等法院臺中
分院( 須附繕本 )。
                                    書記官
中    華    民    國      九十      年       六      月     二十八    日
附錄論罪科刑法條
刑法第三百二十條
意圖為自己或第三人不法之所有，而竊取他人之動產者，為竊盜罪，處五年以下有期
徒刑、拘役或五百元以下罰金。


司法院資訊處製作；財團法人民間司法改革基金會備份。
